【裁判字號】    95,聲,1602
【裁判日期】    951227
【裁判案由】    返還提存物
【裁判全文】
臺灣桃園地方法院民事裁定              95年度聲字第1602號
聲  請  人  乙○○
相  對  人  英城機械股份有限公司
法定代理人  甲○○
上列當事人間聲請返還提存物事件，本院裁定如下：
    主  文
本院八十九年度存字第一○○六號提存事件聲請人所提存之擔保
金新臺幣壹拾萬元，准予返還。
    理  由
一、按訴訟終結後，供擔保人證明已定20日以上之期間，催告受
    擔保利益人行使權利而未行使者，法院應依供擔保人之聲請
    ，以裁定命返還其提存物，民事訴訟法第104 條第1 項第3
    款定有明文。另依同法第106 條前段，前開規定於其他依法
    令供訴訟上之擔保者準用之。而此所謂訴訟終結宜從廣義解
    釋，包括執行程序終結在內。故債權人於執行程序終結後，
    另定20日以上之期間催告受擔保利益人行使權利而未行使者
    ，法院即可依同法第106 條準用該條款之規定，裁定准許返
    還提存物。
二、聲請意旨略以：聲請人前依本院89年度全木字第1536號民事
    裁定，為擔保對相對人財產之假扣押強制執行，曾提存新台
    幣（下同）10萬元之擔保金（本院89年度存字第1006號提存
    事件），而對相對人之財產實施假扣押在案。惟因聲請人已
    聲請撤回上開假扣押之強制執行，並聲請撤銷上開假扣押裁
    定確定在案，又已定21日期間催告受擔保利益人即相對人行
    使權利而相對人迄未行使，爰依民事訴訟法第104 條第1項
    第3 款規定，聲請返還提存物等語。
三、聲請人上開所主張之事實，業據聲請人提出本院89年度全木
    字第1536號民事裁定、89年度存字第1006號提存書、國庫存
    款收款書、95年度全聲字第261 號民事裁定、確定證明書、
    聲請撤銷假扣押強制執行狀、存證信函、掛號郵件收件回執
    各1 件為證，核屬相符，復經本院依職權調閱上開卷宗查對
    無誤，並向本院及台灣台北地方法院查明相對人有無對聲請
    人提起訴訟、聲請支付命令或調解，有本院民事紀錄科查詢
    簡答表及台灣台北地方法院95年11月7 日北院錦文人字第09
    50005325號函在卷可按，而相對人雖曾對聲請人提起本院95
    年度桃簡字第2174號損害賠償事件，惟因其起訴不合程式，
    已於95年11月15日遭本院予以駁回，亦有本院95年度桃簡字
    第2174號民事裁定在卷可稽，自堪信聲請人之主張為真實。
    從而聲請人聲請發還擔保金，合於前開法律規定，應予准許
    。
四、依民事訴訟法第106 條前段、第104 條第1 項第3 款，裁定
    如主文。
中    華    民    國    95    年    12    月    27    日
                  民事第三庭    法  官  陳永來
以上正本係照原本作成
如對本裁定抗告須於裁定送達後10日內向本院提出抗告狀，並應
繳納抗告裁判費新台幣1,000 元。
中    華    民    國    95    年    12    月    27    日
                                書記官  劉彩華


司法院資訊處製作；財團法人民間司法改革基金會備份。
